臺灣高雄地方法院刑事判決　　　　　　　94年度訴字第1664號
公　訴　人　臺灣高雄地方法院檢察署檢察官
被　　　告　甲○○
　　　　　　　　　　（現於臺灣屏東戒治所強制戒治中）
指定辯護人　本院公設辯護人　丁○○
被　　　告　己○○
指定辯護人　本院公設辯護人　乙○○
上列被告等因違反槍砲彈藥刀械管制條例案件，經檢察官提起公
訴（94年度偵字第6992號），本院判決如下：
    主  文
甲○○未經許可，寄藏可發射子彈具有殺傷力之改造手槍，累犯
，處有期徒刑年肆月，併科罰金新臺幣拾伍萬元，罰金如易服
勞役，以佰元折算壹日。扣案之具有殺傷力仿BERETTA 廠八四
型半自動手槍製造之改造手槍壹支（槍枝管制編號000000
0000號）、具有殺傷力仿GLOCK 廠二七型半自動手槍製造之
改造手槍壹支（槍枝管制編號0000000000號）及口徑
九釐米制式子彈肆顆均沒收。
己○○無罪。
    事  實
一、甲○○曾因違反麻醉藥品管理條例、槍砲彈藥刀械管制條例
    等案件，經法院分別判處有期徒刑10月、3 月確定，接續執
    行後於民國91年2 月28日執行完畢，翌日出監。詎仍不知悔
    改，明知未經主管機關許可，不得寄藏、持有槍砲彈藥刀械
    管制條例管制之違禁物，竟未經許可，基於寄藏、持有可發
    射子彈具殺傷力之改造手槍及具殺傷力子彈之犯意，於93年
    12月底某日，在其位於高雄縣美濃鎮○○街40號之住處，受
    真實姓名、年籍不詳，自稱「鍾榮宏」、綽號「阿鍾」（起
    訴書誤載為「阿宗」）之成年男子委託，代為保管「鍾榮宏
    」所寄放之由仿BERETTA 廠84型半自動手槍製造之玩具手槍
    換裝土造金屬槍管、槍機而成之改造手槍1 支（槍枝管制編
    號0000000000號，下稱仿BERETTA 廠改造手槍），未經許可
    ，將上開改造手槍藏置於其上開住處後方之廢墟內而保管之
    。又於不詳日期，取得仿GLOCK 廠27型半自動手槍製造之玩
    具手槍換裝土造金屬槍管、槍機而成之改造手槍1 支（槍枝
    管制編號0000000000號，下稱仿GLOCK 廠改造手槍）及口徑
    9mm 具殺傷力之制式子彈4 顆後，未經許可而持有之。嗣於
    94年3 月23日凌晨0 時30分許，為警於上開住處查獲，並自
    甲○○身上扣得前開仿BERETTA 廠改造手槍1 支及由玩具金
    屬彈殼加裝直徑約7.96mm金屬彈頭而成，不具殺傷力之改造
    子彈1 顆，另自上址廚房內烘碗機上扣得前開仿GLOCK 廠改
    造手槍1 支、制式子彈4 顆及裝有直徑約8.95mm金屬彈頭，
    不具殺傷力之土造子彈3 顆。
二、案經高雄縣政府警察局旗山分局報請臺灣高雄地方法院檢察
    署檢察官偵查起訴。
    理  由
壹、被告甲○○部分：
一、訊據被告甲○○對於曾受「鍾榮宏」委託代為保管上開仿
    BERETTA 廠改造手槍1 支，並將之藏置於住處後方廢墟內，
    警方查獲時除自其身上扣得上開仿BERETTA 廠改造手槍及由
    玩具金屬彈殼加裝直徑約7.96mm金屬彈頭而成，不具殺傷力
    之改造子彈1 顆外，另自其住處廚房內烘碗機上查獲前開仿
    GLOCK 廠改造手槍、制式子彈及裝有直徑約8.95mm金屬彈頭
    ，不具殺傷力之土造子彈3 顆等事實坦承不諱，惟矢口否認
    有持有上開仿GLOCK 廠改造手槍1 支及口徑9mm 制式子彈4
    顆之犯行，辯稱：該仿GLOCK 廠改造手槍及制式子彈係共同
    被告己○○於警方查獲前不久帶來的，己○○有拿出來給伊
    看，看完叫伊先拿去廚房放一下，他要離開的時候會帶走，
    伊就拿去放在廚房烘碗機上，己○○來伊家不到十分鐘警察
    就來了云云。經查：
  (一)被告甲○○於93年12月底某日，在其位於高雄縣美濃鎮○○
    街40號之住處，受真實姓名、年籍不詳，自稱「鍾榮宏」（
    綽號「阿鍾」）之成年男子委託，代為保管其所寄放之仿
    BERETTA 廠改造手槍1 支，並將上開改造手槍藏置於其上開
    住處後方之廢墟內等事實，業據其坦承不諱，並有上開仿
    BERETTA 廠改造手槍1 支（槍枝管制編號0000000000號）扣
    案可稽，且經將該改造手槍送鑑定結果，認係由仿BERETTA
    廠84型半自動手槍製造之玩具手槍換裝土造金屬槍管、槍機
    而成之改造手槍，機械性能良好，可擊發適用子彈，具殺傷
    力，有內政部警政署刑事警察局（下稱刑事警察局）94年4
    月8 日刑鑑字第0940049649號槍彈鑑定書1 份在卷可考（該
    槍彈鑑定書屬被告以外之人於審判外之書面陳述，而公訴人
    、被告二人及渠等之辯護人就該書面陳述，均於本院94年11
    月23日審判程序同意作為證據，本院審酌該書面陳述作成之
    情形尚屬正常，並無何不當之情形，且與待證事實有關聯性
    ，認適當作為證據，故上開槍彈鑑定書依刑事訴訟法第159
    條之5 第1 項規定，具有證據能力），則上開仿BERETTA 廠
    改造手槍，係屬槍砲彈藥刀械管制條例第4 條第1 項第1 款
    所稱之槍砲無誤，被告甲○○未經許可，寄藏上開改造手槍
    之犯行已堪認定。
  (二)被告甲○○固辯稱前開仿GLOCK 廠改造手槍1 支、制式子彈
    4 顆非其所持有，係共同被告己○○所帶來，暫放於廚房烘
    碗機上云云。惟前開仿GLOCK 廠改造手槍、制式子彈均自被
    告甲○○住處廚房內查獲，而被告甲○○所辯係被告己○○
    所帶來暫放等詞並不足採（詳如後述），被告甲○○復未陳
    明該改造手槍、制式子彈之來源及為何會放置於其住處之廚
    房內，並提出證據供本院調查，可認該改造手槍、制式子彈
    均係被告甲○○所持有。此外，扣案之上開仿GLOCK 廠改造
    手槍1 支（槍枝管制編號0000000000號）、制式子彈4 顆經
    送鑑定結果，手槍部分認係由仿BERETTA 廠84型半自動手槍
    製造之玩具手槍換裝土造金屬槍管、槍機而成之改造手槍，
    機械性能良好，可擊發適用子彈，具殺傷力，子彈部分認均
    係口徑9mm 制式子彈，均具殺傷力，有刑事警察局94年4 月
    8 日刑鑑字第0940049649號槍彈鑑定書1 份在卷足證，上開
    仿GLOCK 廠改造手槍及制式子彈，分別為槍砲彈藥刀械管制
    條例第4 條第1 項第1 款、第2 款所稱之槍砲、彈藥無疑，
    被告甲○○持有上開改造手槍、制式子彈之犯行亦可認定。
    綜上所述，本件事證已臻明確，被告甲○○犯行均堪認定，
    應予依法論科。
二、核被告甲○○所為，係犯槍砲彈藥刀械管制條例第8 條第4
    項未經許可，持有、寄藏可發射子彈具有殺傷力之改造手槍
    罪、同條例第12條第4 項未經許可，持有子彈罪。被告甲○
    ○持有上開仿BERETTA 廠改造手槍為寄藏之當然結果，不另
    論以持有罪。其以一行為同時寄藏上開仿BERETTA 廠改造手
    槍、持有仿GLOCK 廠改造手槍及制式子彈，觸犯構成要件不
    同之罪，為想像競合犯，應從一重之未經許可，寄藏可發射
    子彈具有殺傷力之改造手槍罪論處。被告甲○○曾有如犯罪
    事實欄所示之論罪科刑前科，有臺灣高等法院被告前案紀錄
    表1 份在卷可佐，其受有期徒刑之執行完畢，5 年內再犯本
    件有期徒刑以上之罪，為累犯，應依刑法第47條規定加重其
    刑。被告甲○○關於未經許可，持有上開仿GLOCK 廠改造手
    槍及制式子彈之犯行雖未據檢察官起訴，然與前經本院認定
    有罪之未經許可，寄藏可發射子彈具有殺傷力之改造手槍部
    分之犯行有想像競合犯之裁判上一罪關係，已如前述，該部
    分犯行為起訴效力所及，本院自應併予審究。爰審酌被告甲
    ○○任意寄藏、持有前開具殺傷力之改造手槍、子彈，對社
    會治安有潛在之危險性，惟念其未曾持該槍彈犯罪，尚未造
    成重大之危害，且犯後坦承部分犯行，及其犯罪動機、目的
    、手段等一切情狀，量處如主文第1 項所示之刑，併科罰金
    新臺幣15萬元，並諭知罰金易服勞役之折算標準。扣案之上
    開改造手槍2 支、制式子彈4 顆分別係槍砲彈藥刀械管制條
    例第4 條第1 項第1 款、第2 款所列物品，乃未經許可不得
    持有之違禁物，均應依刑法第38條第1 項第1 款規定宣告沒
    收。至扣案之由玩具金屬彈殼加裝直徑約7.96mm金屬彈頭而
    成，不具殺傷力之改造子彈1 顆，及裝有直徑約8.95mm金屬
    彈頭，不具殺傷力之土造子彈3 顆，經採樣試射（試射3 顆
    土造子彈其中1 顆及上開改造子彈1 顆），均無法擊發，認
    不具殺傷力，此有刑事警察局94年4 月8 日刑鑑字第094004
    9649號槍彈鑑定書1 份在卷可參，並非違禁物，爰不予宣告
    沒收，併此敘明。
貳、被告己○○部分：
一、公訴意旨略以：被告己○○明知可發射子彈具有殺傷力之槍
    枝為槍砲彈藥刀械管制條例所規範之管制物品，非經中央主
    管機關許可，不得持有，竟仍基於無故持有具殺傷力之槍枝
    及子彈之犯意，於不詳時日取得上開仿GLOCK 廠改造手槍及
    口徑9mm 具殺傷力之制式子彈4 顆，未經許可而持有該等槍
    彈。嗣於94年3 月23日凌晨0 時30分許，己○○持上開改造
    手槍及制式子彈前往甲○○上址住處，向甲○○表示其與人
    起爭執需帶槍自衛，並囑咐甲○○將該手槍、子彈拿到屋內
    廚房藏放，己○○則至客廳等候其女友戊○○，隨後為警查
    獲。因認被告己○○涉犯槍砲彈藥刀械管制條例第8 條第4
    項未經許可，持有可發射子彈具有殺傷力之改造手槍罪，及
    同條例第12條第4 項未經許可，持有子彈罪嫌。
二、按犯罪事實應依證據認定之，無證據不得認定其犯罪事實。
    又不能證明被告犯罪者，應諭知無罪之判決，刑事訴訟法第
    154 條第2 項、第301 條第1 項前段分別定有明文。次按事
    實之認定，應憑證據，如未能發現相當證據，或證據不足以
    證明，自不能以推測或擬制之方法，以為裁判基礎（最高法
    院40年台上字第86號判例意旨參照）。
三、本件公訴人認被告己○○涉犯違反槍砲彈藥刀械管制條例第
    8 條第4 項、第12條第4 項之犯行，無非係以：共同被告
    甲○○之證述、仿GLOCK 廠改造手槍1 支及口徑9mm 制式
    子彈4 顆扣案、刑事警察局94年4 月8 日刑鑑字第094004
    9649號槍彈鑑定書1 份附卷可稽，資為論罪依據。
四、訊據被告己○○堅詞否認有何違反槍砲彈藥刀械管制條例之
    犯行，辯稱：伊當天是要去甲○○住處找女友戊○○，沒有
    帶仿GLOCK 廠改造手槍、口徑9mm 制式子彈去，亦未持有上
    開槍、彈等語。經查：
  (一)共同被告甲○○固曾於警詢、94年4 月28日檢察官偵訊及本
    院審理時迭次證稱：上開仿GLOCK 廠改造手槍1 支、口徑
    9mm 制式子彈4 顆是被告己○○於當日警方查獲前不久帶到
    伊家，叫伊先放在廚房一下，他要走的時候再拿走云云；惟
    亦曾於94年3 月23日內勤檢察官偵訊時供稱：不知道扣案之
    GLOCK 廠改造手槍、制式子彈是什麼人的，沒有看到己○○
    帶該槍彈來，有看到己○○拿東西進來，但不知何物等語（
    見偵卷第56頁），前後所述已有不一。又上開槍彈係於被告
    甲○○住處查獲，若非被告己○○帶來暫放，被告甲○○即
    可能涉及未經許可持有該槍彈之罪嫌，故就上開槍彈是否由
    被告己○○帶來暫放乙節，被告甲○○、己○○間顯然利害
    關係相反，被告甲○○有證稱該槍彈係由被告己○○帶來暫
    放，以圖減免自己罪責之可能，從而，實難僅憑被告甲○○
    前後不一之證述，即認被告己○○確有持有上開槍彈之犯行
    。
  (二)被告甲○○雖於94年4 月28日檢察官偵訊、本院審理時辯稱
    ：因為在警局時被告己○○的姊姊向伊求情，答應要幫伊出
    律師費用，所以伊才會在內勤檢察官訊問時說沒有看到己○
    ○帶槍來，後來己○○沒有做到，所以伊不需要再幫他扛這
    個責任云云（見偵卷第77頁、本院94年11月23日審判筆錄）
    ，而被告己○○亦自承其姊姊蕭秀妹曾於警方調查時到過警
    局等語（見偵卷第81頁），然被告己○○被帶到警局接受調
    查後，其姊至警局探望合乎常情，尚難僅依被告甲○○片面
    證述，遽認其上開所辯屬實。
  (三)扣案之上開仿GLOCK 廠改造手槍1 支、口徑9mm 制式子彈4
    顆及卷附刑事警察局94年4 月8 日刑鑑字第0940049649號槍
    彈鑑定書1 份，僅能證明警方確於94年3 月23日自被告甲○
    ○上開住處扣得前開槍彈，且該槍彈經送鑑定結果，均有殺
    傷力等事實，尚難憑以認定前開槍彈係被告己○○帶至被告
    甲○○住處暫放，為被告己○○所持有之事實，是上開證據
    無從據為對被告己○○不利之認定。至被告甲○○固曾請求
    採集上開仿GLOCK 廠改造手槍1 支、口徑9mm 制式子彈4 顆
    及同時查獲之不具殺傷力土造子彈3 顆上之指紋送鑑定，以
    便證明被告己○○曾觸摸過上開槍彈，惟經本院將上開槍彈
    送請高雄市政府警察局採證結果，未發現足資比對之指紋，
    有該局94年8 月3 日高市警鑑字第0940054406號函1 份在卷
    可憑，自無從鑑定前開槍彈上是否有被告己○○之指紋，附
    此敘明。
五、綜上所述，尚難僅憑共同被告甲○○前後不一之證述，遽認
    被告己○○有持有上開仿GLOCK 廠改造手槍、制式子彈之犯
    行，公訴人所舉之證據不足以證明被告己○○確有違反槍砲
    彈藥刀械管制條例之犯行，此外，復查無其他積極證據足資
    認定被告己○○確有公訴人所指之上開犯行，既不能證明其
    犯罪，揆諸前開法條之規定，依法自應為被告己○○無罪之
    諭知。
據上論斷，應依刑事訴訟法第299 條第1 項前段、第301 條第1
項前段，槍砲彈藥刀械管制條例第8 條第4 項、第12條第4 項，
刑法第55條、第47條、第42條第2 項前段、第38條第1 項第1 款
，罰金罰鍰提高標準條例第2 條，現行法規所定貨幣單位折算新
臺幣條例第2 條，判決如主文。
本案經檢察官丙○○到庭執行職務。
中　　華　　民　　國　　94　　年　　12　　月　　7 　　日
                刑事第五庭    審判長法　官  李嘉興
                                    法　官  陳君杰
                                    法  官  楊筑婷
以上正本證明與原本無異。
如不服本判決，應於收受送達後10日內向本院提出上訴書狀。
中　　華　　民　　國　　94　　年　　12　　月　　8 　　日
   　　　　　　　　　　　　　       書記官  林雯琪
附錄本案論罪科刑法條
槍砲彈藥刀械管制條例第8條第4項
未經許可，持有、寄藏或意圖販賣而陳列第1 項所列槍枝者，處
3 年以上10年以下有期徒刑，併科新臺幣700 萬元以下罰金。
槍砲彈藥刀械管制條例第12條第4項
未經許可，持有、寄藏或意圖販賣而陳列子彈者，處5 年以下有
期徒刑，併科新台幣300 萬元以下罰金。
